【裁判字號】    89,交易,385
【裁判日期】    900301
【裁判案由】    過失傷害
【裁判全文】
臺灣板橋地方法院刑事判決                        八十九年度交易字第三八五號
    公  訴  人  臺灣板橋地方法院檢察署檢察官
    被      告  甲○○
右列被告因過失傷害案件，經檢察官提起公訴（八十九年度偵字第一二三六三號），
本院判決如左：
    主    文
甲○○從事業務之人，因業務上之過失傷害人，處拘役伍拾日，如易科罰金，以參佰
元折算壹日。
    事    實
一、甲○○受僱於劉秀蘭，擔任載送貨物之工作，為從事駕駛業務之人，其於民國八
    十九年四月二十九日十三時三十五分許，駕駛車牌號碼ＵＧ─六六五三號之自小
    客貨車，沿台北縣土城市○○路往板橋市方向行駛，行駛至台北縣土城市○○路
    一段二十五號前之內側車道上時，欲靠右駛入路邊繳納停車費，其原應注意汽車
    在雙向四車道行駛，變換車道時應注意安全距離，而依當時情形，又無不能注意
    之情形，竟疏未注意安全距離，而貿然變換車道欲路邊停車，適有在其後方同向
    由乙○○駕駛車牌號碼ＭＦＵ─二一八號重型機車在慢車道上行駛，見狀已煞車
    不及，致甲○○駕駛之上開自小客貨車右側車身擦撞乙○○駕駛之重型機車左後
    照鏡，使乙○○人車倒地，致乙○○因此受有左踝關節骨折、頭部挫傷之傷害。
二、案經乙○○訴由台北縣警察局土城分局報請臺灣板橋地方法院檢察署檢察官偵查
    起訴。
    理  由
一、訊據被告對於前揭過失傷害犯行，固不否認，惟辯稱：告訴人亦有過失云云。經
    查，右揭事實迭據告訴人於偵審中指訴綦詳，復有告訴人之診斷證明書、被告駕
    駛之車號ＵＧ─六六五三號自小客貨車及告訴人駕駛之車牌號碼ＭＦＵ─二一八
    號重型機車之車損照片及本件道路交通事故調查報告表等件附卷足資佐證。且本
    件車禍經送台灣省台北縣區車輛行車事故鑑定委員會鑑定結果，亦認被告在快慢
    車道間變換車道未注意安全距離，為肇事原因，有該委員會八十九年十一月二十
    四日函附之鑑定意見書在卷可依。綜上，足見被告於本件車禍確有過失無訛。又
    告訴人於本件車禍縱有過失，亦不能因此解免被告過失傷害之刑責，是被告所辯
    告訴人於本件車禍亦有過失云云，並不影響本件犯罪事實之認定，附此敘明。
二、按汽車在雙向四車道行駛，變換車道時應注意安全距離，道路交通安全規則第九
    十八條第一項第六款定有明文，被告於上開時地自應注意上開道路交通安全規則
    之規定，又據道路交通事故調查表所示，上開肇事地點係日間晴天、路面乾燥無
    缺陷、距視良好、無障礙等情況，是被告應無不能注意之情事，其能注意竟疏未
    注意而貿然變換車道致擦撞肇事，其有過失甚明。又因此件車禍告訴人受有受有
    左踝關節骨折、頭部挫傷之傷害，亦有亞東紀念醫院之診斷證明書一份附卷可稽
    ，是被告之過失駕駛行為，核與告訴人之受傷間，具有相當因果關係。本件事證
    明確，被告犯行洵堪認定，應予依法論科。
三、查被告甲○○受僱於劉秀蘭，擔任載送貨物之工作，係以駕車為其附隨業務之人
    ，業據其供明在卷，是被告本件駕車過失傷害人之行為，核係犯刑法第二百八十
    四條第二項前段之業務過失傷害罪。末查，被告行為後，刑法第四十一條業於九
    十年一月四日修正為「犯最重本刑為五年以下有期徒刑以下之刑之罪，而受六月
    以下有期徒刑或拘役之宣告，因身體、教育、職業、家庭之關係或其他正當事由
    ，執行顯有困難者，得以一元以上三元以下折算一日，易科罰金。但確因不執行
    所宣告之刑，難收矯正之效，或難以維持法秩序者，不在此限。」「併合處罰之
    數罪，均有前項情形，其應執行之刑逾六月者，亦同。」並於同年月十日公布施
    行，於同年月十二日生效，比較新舊法之規定，以變更後之新法對被告有利，依
    刑法第二條第一項前段之規定，自應適用裁判時之新法。爰審酌被告犯罪之手段
    、過失程度、告訴人之傷勢、所生危害、於偵審中願與告訴人和解，惟因和解金
    額雙方差距過大，致未能成立和解，尚未賠償告訴人所受之損害之犯後態度等一
    切情狀，量處如主文所示之刑，並諭知易科罰金之折算標準，以示懲儆。
據上論斷，應依刑事訴訟法第二百九十九條第一項前段，刑法第二百八十四條第二項
前段、第二條第一項前段、修正刑法第四十一條，罰金罰鍰提高標準條例第一條前段
、第二條，判決如主文。
本案經檢察官張云綺到庭執行職務。
中    華    民    國      九十      年      三      月        一      日
                                      臺灣板橋地方法院交通法庭
                                          法  官  呂  安  樂
右正本證明與原本無異。
如不服本判決，應於判決送達後十日內向本院提出上訴狀。︵須附繕本︶
                                          書記官  江  文  彬
中    華    民    國      九十      年      三      月        一      日
附錄本案所犯法條全文
刑法第二百八十四條
因過失傷害人者，處六月以下有期徒刑、拘役或五百元以下罰金，致重傷者，處一年
以下有期徒刑、拘役或五百元以下罰金。
從事業務之人，因業務上之過失傷害人者，處一年以下有期徒刑、拘役或一千元以下
罰金，致重傷者，處三年以下有期徒刑、拘役或二千元以下罰金。


司法院資訊處製作；財團法人民間司法改革基金會備份。
